# 关于利息保障倍数的应付利息

提问人：饭 小兀 时间：2022-03-19 16:56:17
请教各位，计算利息保障倍数时的利息支出应该用票面利率计算还是实际利率计算呢，比如一家企业存在存续转债时，每年财务费用里的利息是按实际利率计算的，这时算利息保障倍数还是直接用财务费用计算吗。谢谢

回答人：chenyiwei
利息保障倍数属于偿债能力指标，因此应当重点关注被评价企业的现金流状况。相应地，分母中的利息是指需要支付现金的利息（即计支付利息的现金支出），不是实际利率法中的利息支出。